【裁判字號】    98,易,371
【裁判日期】    980429
【裁判案由】    竊盜
【裁判全文】
臺灣彰化地方法院刑事判決               98年度易字第371號
公  訴  人  臺灣彰化地方法院檢察署檢察官
被      告  甲○○
                    （現於臺灣臺中戒治所執行中）
上列被告因竊盜案件，經檢察官提起公訴（98年度偵緝字第139
、140、141號），本院依簡式審判程序判決如下：
    主  文
甲○○攜帶兇器毀越安全設備於夜間侵入有人居住之建築物竊盜
，處有期徒刑玖月。又竊盜，處有期徒刑肆月。又竊盜，處有期
徒刑肆月。應執行有期徒刑壹年貳月。
    事  實
一、甲○○意圖為自己不法之所有，於民國97年10月26日凌晨4
    時許之夜間，前往設於彰化縣秀水鄉○○村○○街7 弄5 號
    ，夜間有管理員乙○○等人居住留守之五龍宮，持其在路邊
    拾得、客觀上足以作為兇器之鐵棒1 支，敲毀五龍宮窗戶後
    ，攀爬越窗侵入五龍宮內，並撬開宮內之捐獻箱（毀損部分
    未據告訴）竊取其內置放之現金新臺幣（下同）1000元得手
    ，旋因乙○○等人發覺而逃離現場，嗣經警在現場採得甲○
    ○之指紋，乃循線查獲。
二、甲○○另於97年11月27日下午3 時30分許，在彰化縣北斗鎮
    ○○○道路上之農田旁，見丙○○所有之車牌號碼ICV-261
    號重型機車停放該處無人看守，竟意圖為自己不法之所有，
    持其拾得之鑰匙1 支，發動該機車後騎乘離去，而竊取上開
    機車得手。嗣其於翌日上午7 時25分許，騎乘上開機車行經
    彰化縣員林鎮○○路及民權路口，因闖紅燈之違規為警攔停
    舉發時，甲○○乘隙逃離，而將其身分證遺留現場，經警循
    線查獲，並扣得甲○○所有之深藍色外套1 件、黑色長褲1
    件、黑色涼鞋1 雙，查悉上情。
三、甲○○另於97年12月30日下午6 時許，在彰化縣北斗鎮○○
    路346 巷261 號前，見丁○○所有之車牌號碼IWF-022 號重
    型機車停放該處無人看守，竟意圖為自己不法之所有，持同
    上鑰匙1 支發動該機車騎乘離去，而竊取上開機車得手。嗣
    經警於查緝贓車作業時查獲，始悉上情。
四、案經彰化縣警察局鹿港分局、員林分局及北斗分局報告臺灣
    彰化地方法院檢察署檢察官偵查起訴。
    理  由
一、被告甲○○所涉為死刑、無期徒刑、最輕本刑為3 年以上有
    期徒刑或高等法院管轄第一審案件以外之罪，並於本院行準
    備程序時就被訴事實為有罪之陳述，本院合議庭依刑事訴訟
    法第273 條之1 第1 項規定，裁定改由受命法官獨任行簡式
    審判程序，先予敘明。
二、上揭犯罪事實，業據被告於本院審理時坦承不諱（見本院卷
    第43、47頁），核與證人即被害人乙○○、丁○○、丙○○
    於警詢之證述相符（見警卷、本院卷第39頁），並有內政部
    警政署刑事警察局97年11月4 日刑紋字第0970168701號鑑驗
    書、彰化縣警察局鹿港分局鑑識小組刑案現場勘查報告表各
    1 份、現場照片22張、現場指認照片6 張、贓物認領保管單
    1 紙、警員職務報告書1 紙、彰化縣警察局舉發違反道路交
    通管理事件通知單影本1 紙、監視錄影翻拍照片1 張、本院
    電話記錄表1 紙（見警卷、本院卷第35頁）在卷可稽，及扣
    案深藍色外套1 件、黑色長褲1 件、黑色涼鞋1 雙可資佐證
    ，足認被告自白與事實相符。綜上，本案事證明確，被告犯
    行堪以認定，應依法論科。
三、核被告所為如事實欄一所示犯行，係犯刑法第321 條第1 項
    第1 款、第2 款、第3 款攜帶兇器毀越安全設備於夜間侵入
    有人居住之建築物竊盜罪；所為如事實欄二、三所示犯行，
    均係犯刑法第320 條第1 項竊盜罪。公訴人起訴之犯罪事實
    ，雖未敘及被告係夜間侵入有人居住之建築物而為事實欄一
    所示竊盜犯行，然此僅係加重條件之增加，屬單純一罪，本
    院自應加以審究，亦無庸變更起訴法條，併此敘明。被告所
    為上開3 罪，犯意有別，行為互殊，應予分論併罰。爰審酌
    被告正值壯年，不思以正當方式謀生，僅因欠缺金錢，貪圖
    不法利益，即竊取他人物品，顯然欠缺法治觀念，所為侵害
    他人財產法益，且事實欄一所示竊盜犯行更係以攜帶兇器、
    毀越安全設備、夜間侵入有人居住之建築物之方式為之，行
    為危害社會治安，甚不足取；惟其坦承犯行，並表悔意，犯
    後態度尚佳，暨審酌其犯罪手段、智識程度、生活狀況等一
    切情狀，分別量處如主文所示之刑，並定其應執行刑，以示
    懲儆。又被告持以為上開各次竊盜犯行之鐵棒、鑰匙各1 支
    ，均係撿拾而來，非屬其所有之物，業據被告供承明確（本
    院卷第47至48頁），復查無其他證據足證上開物品為被告所
    有之物；扣案深藍色外套1 件、黑色長褲1 件、黑色涼鞋1
    雙，雖係被告所有之物，然僅係被告日常穿著之衣物，難認
    係供或預備供被告為上開事實欄二所示犯罪所用之物；且上
    開鐵棒、鑰匙、衣褲、涼鞋等物品亦非屬違禁物，爰均不予
    宣告沒收，附此說明。
據上論斷，應依刑事訴訟法第273 條之1 第1 項、第299 條第1
項前段，刑法第321 條第1 項第1 款、第2 款、第3 款、第320
條第1 項、第51條第5 款，刑法施行法第1 條之1 第1 項、第2
項前段，判決如主文。
本案經檢察官蔡曉崙到庭執行職務。
中    華    民    國    98    年    4     月    29    日
                  刑事第一庭  法  官  楊舒嵐
以上正本證明與原本無異。
如不服本判決應於收受判決後10日內，向本院提出上訴書狀，並
應敘述具體理由; 其未敘述上訴理由者，應於上訴期間屆滿後20
日內向本院補提理由書（均須按他造當事人之人數附繕本）「切
勿逕送上級法院」。
告訴人或被害人對於判決如有不服具備理由請求檢察官上訴者，
其上訴期間之計算係以檢察官收受判決正本之日期為準。
中    華    民    國    98    年    4     月    29    日
                              書記官  陳如玲
附錄論罪科刑法條：
刑法第320條第1項
意圖為自己或第三人不法之所有，而竊取他人之動產者，為竊盜
罪，處 5 年以下有期徒刑、拘役或 5 百元以下罰金。
刑法第321條第1項
犯竊盜罪而有左列情形之一者，處 6 月以上、 5 年以下有期徒
刑：
一、於夜間侵入住宅或有人居住之建築物、船艦或隱匿其內而犯
    之者。
二、毀越門扇、牆垣或其他安全設備而犯之者。
三、攜帶兇器而犯之者。
四、結夥三人以上而犯之者。
五、乘火災、水災或其他災害之際而犯之者。
六、在車站或埠頭而犯之者。


司法院資訊處製作；財團法人民間司法改革基金會備份。
